臺灣板橋地方法院刑事判決　　　　　　　94年度訴字第2065號
公　訴　人　臺灣板橋地方法院檢察署檢察官
被　　　告　甲○○
上列被告因違反毒品危害防制條例案件，經檢察官提起公訴（94
年度核退毒偵字第1809號）及移送併辦（臺灣臺北地方法院檢察
署94年度毒偵字第2261號、第2976號），本院依簡式審判程序判
決如下：
    主  文
甲○○連續施用第一級毒品，處有期徒刑捌月；扣案如附表編號
四、六所示之物均沒收銷燬之，如附表編號一、五所示之物均沒
收。又連續施用第二級毒品，處有期徒刑伍月；扣案如附表編號
二、七所示之物均沒收銷燬之，如附表編號三所示之物沒收。應
執行有期徒刑壹年，扣案如附表編號二、四、六、七所示之物均
沒收銷燬之，如附表編號一、三、五所示之物均沒收。
    事  實
一、甲○○前因施用毒品案件，經送觀察、勒戒後，認無繼續施
    用毒品之傾向，於民國九十二年十二月二十六日執行觀察、
    勒戒完畢釋放，並由臺灣板橋地方法院檢察署檢察官以九十
    二年度毒偵字第三八六三號為不起訴處分在案。詎猶不知悔
    改，於前次觀察、勒戒執行完畢釋放後五年內，基於施用第
    一級毒品海洛因及第二級毒品安非他命之概括犯意，均自九
    十四年五月間某日起至九十四年十月中旬某日止，皆在臺北
    縣三峽鎮○○路四十六之三號二樓之住處，以注射針筒施打
    海洛因，及將安非他命放置於吸食器上燒烤吸食之方式，分
    別連續施用海洛因及安非他命多次，平均每星期施用海洛因
    三次，施用安非他命一、二次。嗣(1)先於九十四年六月十六
    日中午十二時許，為警在臺北縣三峽鎮○○路四十六之三號
    二樓查獲，並扣得如附表編號一至三所示之物；(2)復於九十
    四年八月一日晚間十時二十五分許，在臺北市○○○路○段
    一三七巷三十七號前為警查獲，並扣得如附表編號四、五所
    示之物；(3)再於九十四年八月九日上午五時許，為警在臺北
    市○○○路三七二號前查獲，另扣得如附表編號六、七所示
    之物。
二、案經臺北縣政府警察局土城分局移送臺灣板橋地方法院檢察
    署檢察官偵查起訴，及由臺北市政府警察局中山分局移送臺
    灣臺北地方法院檢察署檢察官偵查後移送併辦。本院於準備
    程序進行中，被告甲○○就被訴事實為有罪之陳述，經告知
    簡式審判程序之旨，並聽取公訴人、被告之意見後，本院合
    議庭裁定由受命法官獨任進行簡式審判程序。
    理  由
一、上揭犯罪事實，業據被告於警詢、偵查及本院準備程序、審
    理時均自白不諱，其於九十四年六月十六日、同年八月一日
    及八月九日三次為警查獲時採集之尿液檢體，經送臺灣檢驗
    科技股份有限公司以酵素免疫分析法初驗、氣相層析質譜儀
    法確認之結果，均分別呈嗎啡及安非他命陽性反應，有該公
    司先後於九十四年七月六日、同年八月二十二日及八月二十
    五日出具之濫用藥物尿液檢驗報告三份、代碼對照表三紙在
    卷足憑，堪認被告上開自白確與事實相符。再查被告於九十
    四年八月九日為警查獲時，所扣得如附表編號六、七所示之
    物，經送驗結果，其中編號六之物確係海洛因，淨重零點二
    九公克、空包裝重零點一九公克，編號七之物則為安非他命
    ，淨重零點一公克、空包裝重零點三四公克之事實，有法務
    部調查局九十四年十月十四日調科壹字第０２０００７４３
    ９號鑑定通知書、臺北市政府警察局保安大隊三中隊查獲涉
    嫌毒品危害防制條例毒品初步鑑定報告單各一紙附卷可稽，
    復有如附表編號一至五所示之物扣案可佐，益徵被告所施用
    之毒品，確為海洛因及安非他命無訛。另被告前因施用毒品
    案件，經送觀察、勒戒後，認無繼續施用毒品之傾向，於九
    十二年十二月二十六日執行觀察、勒戒完畢釋放，並由臺灣
    板橋地方法院檢察署檢察官以九十二年度毒偵字第三八六三
    號為不起訴處分之事實，有臺灣高等法院被告前案紀錄表一
    份在卷可考。從而被告於前次觀察、勒戒執行完畢釋放後，
    五年內再犯施用第一級、第二級毒品罪，事證明確，其犯行
    堪予認定。
二、核被告所為，係犯毒品危害防制條例第十條第一項之施用第
    一級毒品罪，及同條第二項之施用第二級毒品罪。其為施用
    而持有海洛因、安非他命之低度行為，為施用之高度行為所
    吸收，均不另論罪。被告自九十四年五月間某日起至九十四
    年十月中旬某日止，期間多次分別施用海洛因、安非他命，
    均時間緊接，所犯係構成要件相同之罪，顯係各基於概括犯
    意為之，皆為連續犯，應依法各論以一罪，並皆加重其刑。
    所犯上開二罪，犯意各別，行為互殊，應分論併罰。檢察官
    雖僅就被告自九十四年五月間起至九十四年六月十三日之施
    用安非他命犯行，及九十四年六月十六日中午十二時許為警
    採尿前二十六小時內某時之施用海洛因犯行提起公訴，惟前
    揭犯罪事實欄所載之其餘施用毒品犯行，與起訴部分均有連
    續犯之裁判上一罪關係，皆為起訴效力所及，且其中部分犯
    行業經檢察官移送併辦，本院自均得併予審究。爰審酌被告
    前已因施用毒品案件，獲得不起訴處分之寬典，竟猶不知遠
    離毒品，顯然漠視法令之禁制，且施用之期間長約五個月，
    復自承平均每星期施用海洛因三次，施用安非他命一、二次
    ，毒癮不小，惟其坦承犯行之犯後態度等一切情狀，量處如
    主文所示之刑，並定其應執行刑。扣案如附表編號六、七所
    示之物，其中淨重零點二九公克之海洛因及淨重零點一公克
    之安非他命，分屬第一級、第二級毒品，應依毒品危害防制
    條例第十八條第一項前段規定沒收銷燬之；至於裝盛上開毒
    品之外包裝袋二個，重量分別為零點一九公克及零點二四公
    克，因法務部鑑驗毒品之標準作業流程及警員初步鑑驗毒品
    時，毒品秤重主要以傾倒方式，必要時輔以刮杓刮取，儘可
    能將原送驗包裝物內毒品與包裝物分離後個別秤重，所得之
    毒品重量登載為「淨重」，包裝物重量則登載為「空包裝重
    」，然依上述二種方式分離，原送驗包裝物內均仍會有微量
    毒品成分殘留，此為本院歷來辦理毒品案件職務上所知悉，
    並有法務部調查局九十四年四月十二日調科壹字第０九四０
    ０一一四七四０號函一紙附卷可憑，上開海洛因、安非他命
    之外包裝袋各一個，既仍含有微量海洛因、安非他命成分無
    法析離，爰併依上開規定宣告沒收銷燬之。又扣案如附表編
    號二、四所示之安非他命殘渣袋、海洛因殘渣袋各一個，均
    係被告裝盛毒品施用後所留下，其內分別留有海洛因、安非
    他命之殘渣無法析離，業據被告於本院審理時供陳明確，復
    有臺北市政府警察局中山分局查獲涉嫌毒品危害防制條例毒
    品初步鑑驗報告單一紙附卷可佐，故亦依毒品危害防制條例
    第十八條第一項前段之規定宣告沒收銷燬之。至於扣案如附
    表編號一、三、五所示之物，均係被告所有，分別供其施用
    海洛因、安非他命所用之物，業據被告於本院審理時陳稱明
    確，爰依刑法第三十八條第一項第二款之規定宣告沒收。
三、如不服本判決，得自收受送達之日起十日內，向本院提出上
    訴。
據上論斷，應依刑事訴訟法第二百七十三條之一第一項、第二百
九十九條第一項前段，毒品危害防制條例第十條第一項、第二項
、第十八條第一項前段，刑法第十一條前段、第五十六條、第五
十一條第五款、第三十八條第一項第二款，判決如主文。
本案由檢察官乙○○提起公訴，經檢察官溫祖德到庭執行職務。
中　　華　　民　　國　　94　　年　　12　　月　　29　　日
                  刑事第九庭    法　官  劉元斐
上列正本證明與原本無異。
如不服本判決，應於判決送達後十日內向本院提出上訴書狀 (應
附繕本)， 上訴於臺灣高等法院。
                                書記官  郭玉芬
中　　華　　民　　國　　94　　年　　12　　月　　29　　日
附錄本案論罪科刑法條全文：
毒品危害防制條例第十條：
施用第一級毒品者，處六月以上五年以下有期徒刑。
施用第二級毒品者，處三年以下有期徒刑。
附表
┌──┬─────────┬─────────┬─────┬─────────────┐
│編號│扣案物品名稱      │數量              │應處理情形│附註（偵查卷宗案號）      │
├──┼─────────┼─────────┼─────┼─────────────┤
│一  │注射針筒          │二支              │沒收      │臺灣板橋地方法院檢察署九十│
│    │                  │                  │          │四年度毒偵字第三四三五號  │
├──┼─────────┼─────────┼─────┼─────────────┤
│二  │安非他命殘渣袋    │一個（內含殘渣無法│沒收銷燬  │同上                      │
│    │                  │磅秤）            │          │                          │
├──┼─────────┼─────────┼─────┼─────────────┤
│三  │吸食器            │一組              │沒收      │同上                      │
├──┼─────────┼─────────┼─────┼─────────────┤
│四  │海洛因殘渣袋      │一個（內含殘渣無法│沒收銷燬  │臺灣臺北地方法院檢察署九十│
│    │                  │磅秤）            │          │四年度毒偵字第二二六一號  │
├──┼─────────┼─────────┼─────┼─────────────┤
│五  │注射針筒          │二支              │沒收      │同上                      │
├──┼─────────┼─────────┼─────┼─────────────┤
│六  │海洛因            │一包（淨重零點二九│沒收銷燬  │臺灣臺北地方法院檢察署九十│
│    │                  │公克、空包裝重零點│          │四年度毒偵字第二九七六號  │
│    │                  │一九公克）        │          │                          │
├──┼─────────┼─────────┼─────┼─────────────┤
│七  │安非他命          │一包（淨重零點一公│沒收銷燬  │同上                      │
│    │                  │克、空包裝重零點二│          │                          │
│    │                  │四公克）          │          │                          │
└──┴─────────┴─────────┴─────┴─────────────┘
